ro-RO: Finisaj din pânză plastică: Plușat (Flocked); Sclipici; Fosforescent; Sidefat; Metalizat; Standard; Texturat; Altele
es: Acabado de malla plástica: Flocado; Brillantina; Brilla en la oscuridad; Iridiscente; Metálico; Estándar; Texturizado; Otro
tr: Plastik kanvas yüzey bitişi: Floklu; Simli; Karanlıkta parlayan; Yanardöner; Metalik; Standart; Dokulu; Diğer
pl: Wykończenie kanwy plastikowej: Flokowane; Z brokatem; Świecące w ciemności; Opalizujące; Metaliczne; Standardowe; Teksturowane; Inne
pt-BR: Tela plástica acabamento: Flocado; Glitter; Brilha no escuro; Iridescente; Metálico; Padrão; Texturizado; Outro
zh-TW: 塑膠畫布表面處理: 植絨; 亮片; 夜光; 虹彩; 金屬質感; 標準; 紋理; 其他
cs: Povrchová úprava z plastového plátna: Vločkovaná; Třpytivá; Svítící ve tmě; Měňavá; Metalická; Standardní; Texturovaná; Jiné
de: Finish des Kunststoff-Canvas: Beflockt; Glitzer; Im Dunkeln leuchtend; Irisierend; Metallic; Standard; Strukturiert; Sonstige
sk-SK: Povrchová úprava plastového plátna: Vločkovaná; S trblietkami; Svietiaca v tme; Iridescentná; Metalická; Štandardná; Textúrovaná; Iné
ko: 플라스틱 캔버스 마감: 플로킹; 글리터; 야광; 무지갯빛; 메탈릭; 기본; 질감 있음; 기타
el: Φινίρισμα πλαστικού καμβά: Φλοκωτό; Γκλίτερ; Φωσφοριζέ; Ιριδίζον; Μεταλλικό; Τυπικό; Ανάγλυφο; Άλλο
ja: プラスチックキャンバス仕上げ: フロッキー; グリッター; 蓄光; 虹色; メタリック; スタンダード; テクスチャード; その他
th: พื้นผิวผ้าใบพลาสติก: บุกำมะหยี่; กลิตเตอร์; เรืองแสงในที่มืด; สีรุ้ง; เมทัลลิก; มาตรฐาน; มีพื้นผิว; อื่นๆ
pt-PT: Acabamento em tela plástica: Flocado; Purpurinas; Que brilha no escuro; Iridescente; Metálico; Padrão; Texturizado; Outro
vi: Hoàn thiện bằng vải nhựa: Phủ lông; Phủ kim tuyến; Phát sáng trong bóng tối; Ánh kim; Ánh kim loại; Tiêu chuẩn; Có vân; Khác
bg-BG: Финиш на пластмасовото платно: Флокирано; Блестящо; Светещо в тъмното; Преливащо; Металик; Стандартно; Текстурирано; Друго
lt-LT: Plastikinės kanvos apdaila: Flokuotas; Su blizgučiais; Šviečiantis tamsoje; Vaivorykštinis; Metalizuotas; Standartinis; Tekstūruotas; Kita
sv: Ytfinish för plastduk: Flockad; Glitter; Självlysande; Iriserande; Metallic; Standard; Texturerad; Övrigt
ru: Финиш пластиковой канвы: Флокированная; С блестками; Светящаяся в темноте; Переливающаяся; Металлик; Стандартная; Текстурированная; Другое
hu: Műanyag kanavász felületkezelése: Bársonyozott; Csillámos; Sötétben világító; Színjátszó; Fémes; Normál; Texturált; Egyéb
nb: Finish for plastlerret: Flokket; Glitter; Selvlysende; Iriserende; Metallisk; Standard; Teksturert; Annet
da: Plastlærredsfinish: Flocked; Glimmer; Selvlysende; Iriserende; Metallisk; Standard; Tekstureret; Andet
fi: Muovikankaan viimeistely: Nukattu; Kimalle; Pimeässä hohtava; Helmiäishohtoinen; Metallinen; Vakio; Teksturoitu; Muu
zh-CN: 塑料画布表面处理: 植绒; 闪光; 夜光; 炫彩; 金属色; 标准; 纹理; 其他
en: Plastic canvas finish: Flocked; Glitter; Glow-in-the-dark; Iridescent; Metallic; Standard; Textured; Other
hr-HR: Završna obrada od plastičnog platna: Flokirano; Sa šljokicama; Svijetli u mraku; Preljevajućih boja; Metalik; Standardno; Teksturirano; Ostalo
it: Finitura della tela plastica: Floccato; Glitter; Fosforescente; Iridescente; Metallizzato; Standard; Testurizzato; Altro
nl: Plastic canvas afwerking: Geflockt; Glitter; Glow-in-the-dark; Iriserend; Metallic; Standaard; Met textuur; Overig
sl-SI: Površinska obdelava plastičnega platna: Kosmičeno; Z bleščicami; Sveti v temi; Iridiscentno; Kovinsko; Standardno; Teksturirano; Drugo
fr: Fini de la toile plastique: Floqué; Pailleté; Phosphorescent; Iridescent; Métallisé; Standard; Texturé; Autre